【裁判字號】    92,毒抗,332
【裁判日期】    920709
【裁判案由】    毒品危害防制條例
【裁判全文】
臺灣高等法院刑事裁定                            九十二年度毒抗字第三三二號
    抗  告  人
    即  被  告  甲○○
右列抗告人即被告因違反毒品危害防制條例案件，不服臺灣板橋地方法院九十二年度
毒聲字第一七○六號，中華民國九十二年五月三十日裁定（聲請案號：臺灣板橋地方
法院檢察署九十二年度聲戒字第五五九號），提起抗告，本院裁定如左：
    主  文
抗告駁回。
    理  由
一、原審裁定以檢察官聲請意旨略以被告甲○○前因施用第二級毒品安非他命案件，
    經觀察、勒戒後，認無繼續施用毒品之傾向，由臺灣板橋地方法院檢察署檢察官
    於民國（下同）八十八年五月六日，以八十八年度偵字第五三○八、五五四二號
    不起訴處分確定後，復因施用第二級毒品安非他命案件，經觀察勒戒後，認有繼
    續施用毒品之傾向，先送強制戒治，並由臺灣板橋地方法院檢察署檢察官聲請簡
    易判決處刑，嗣於八十九年五月二十五日，經臺灣板橋地方法院以八十九年度板
    簡字第四三八號判處有期徒刑五月並於同年七月二十日確定。惟查被告復於九十
    二年四月六日採尿前九十六小時內某時，在不詳處所施用第二級毒品安非他命為
    警查獲，並扣得安非他命乙包（淨重零點三公克）及吸食器乙個。訊據被告雖否
    認上揭犯行，惟查：被告之尿液經檢呈安非他命類陽性反應，有台灣檢驗科技股
    份有限公司濫用藥物尿液檢驗報告附卷可稽，並有被告持有之上開毒品等證物扣
    案可資佐證，復有不起訴處分書及刑案資料查註紀錄表在卷可參，被告三犯毒品
    危害防制條例第十條第二項之施用第二級毒品罪嫌，爰依同條例第二十條第三項
    但書規定，聲請裁定先令入戒治處所施以強制戒治等情。經核無不合，因依毒品
    危害防制條例第二十條第三項但書規定，裁定被告令入戒治處所施以強制戒治壹
    年，經核無違誤，應予維持。
二、被告抗告意旨略以：
（一）伊為精神重度傷殘之人，有中華民國身心障礙手冊可稽，是被告似為心神喪失
      之人，對於其施用第二級毒品有無認識，不無探討之餘地，亦即是否有刑法十
      九條第一項不罰之適用？原審未予調查審酌。
（二）伊因當時吸食安非他命，對於身心將造成重大傷害，為期戒除吸毒，乃毅然親
      赴警察派出所自首，故檢察官聲請書所載被告為警查獲，與事實不符。
（三）伊之母親年逾八十，並患有重疾，伊之妻懷有身孕，均賴伊工作維持其生活與
      醫療，如伊被施以強制戒治，則伊之妻、母將失依靠。
三、經查：
    抗告人雖提出記載精神重度障礙之身心障礙手冊，用以證明其似為心神喪失之人
    ，對於其施用第二級毒品有無認識云云，惟查抗告人亦提出其現在安康小吃店擔
    任職員之安康小吃店出具之在職證明書一紙在卷可稽，抗告人既能在該小吃店擔
    任職員，足證其並未達到心神喪失之程度，且強制戒治之目的，乃在革除其施用
    第二級毒品之惡習，自不能以有精神重度障礙或自行至警局自首或有上開家庭因
    素而得免除強制戒治，是抗告人抗告為無理由，應予駁回。
據上論斷，應依刑事訴訟法第四百十二條裁定如主文。
中      華      民      國    九十二      年      七      月    九      日
                              臺灣高等法院刑事第十四庭
                                  審判長法  官  陳  祐  輔
                                        法  官  陳  國  文
                                        法  官  洪  昌  宏
右正本證明與原本無異。
不得再抗告。
                                        書記官  吳  素  雲
中      華      民      國    九十二      年      七      月    十一    日


司法院資訊處製作；財團法人民間司法改革基金會備份。
